臺灣板橋地方法院刑事判決　　　　　　　 94年度易字第367號
公　訴　人　臺灣板橋地方法院檢察署檢察官
被　　　告　丙○○
上列被告因竊盜案件，經檢察官提起公訴（94年度偵字第4016號
），本院判決如下：
    主  文
丙○○連續逾越牆垣、毀壞安全設備、於夜間侵入有人居住之建
築物竊盜，處有期徒刑壹年拾月，緩刑伍年，緩刑期間付保護管
束。扣案之口罩壹個沒收。
    事  實
一、丙○○因家中經濟困難，竟意圖為自己不法所有之概括犯意
    ，自民國93年5 月21日起至94年3 月1 日止，連續於下列夜
    間時、地，逾越學校之牆垣，侵入有警衛居住之校園，竊盜
    下列物品，並將竊得財物變賣並花用殆盡，嗣經警於94年3
    月1 日上午11時30分許在其臺北縣三重市○○路2 巷26號2
    樓住所查獲，並扣得前揭遭竊之電腦液晶螢幕2 台，與丙○○所有供犯下列編號(五)至(八)竊盜所用之口罩1個。
    (一)於93年5 月21日凌晨2 、3 時許之夜間，逾越位於臺北縣
      三重市○○○路107 號「明志國中」側面之牆垣，侵入有
      警衛居住之校園，由一樓幼稚園擋雨板爬上2 樓，再由鐵
      欄杆（安全設備）間隙鑽入，徒手進入位於2 樓之學務處
      辦公室，竊取甲○○所有置於抽屜內之款項新臺幣（下同
      ）2 千元得手。
    (二)於93年6 月2 日凌晨2 、3 時許之夜間，逾越前開「明志
      國中」側面之牆垣，侵入有警衛居住之校園，由一樓幼稚
      園擋雨板爬上2 樓，再由鐵欄杆（安全設備）間隙鑽入，
      徒手進入位於2 樓之學務處辦公室，竊取甲○○所有置於
      抽屜內之款項8 百元得手。
    (三)於93年12月9 日凌晨2 、3 時許之夜間，逾越位於臺北縣
      三重市○○路○ 段66號之「碧華國中」之牆垣，侵入有警
      衛居住之校園，爬上2 樓，見該處有泡棉吸水型拖把1 支
      （並非兇器），竟持之以拖把柄部分撞破毀壞作為「校長
      室」安全設備之窗戶玻璃，再伸手入窗戶打開大門後，進
      入校長室，徒手竊取現金48,140元得手。
    (四)於94年1 月4 日凌晨2 、3 時許之夜間，逾越位於臺北縣
      三重市○○路○ 段66號之「碧華國中」牆垣，侵入有警衛
      居住之校園，爬上2 樓，徒手進入校長室，惟搜尋財物無
      著致未得手。
    (五)於94年1 月14日凌晨2 、3 時許之夜間，為免被人識破而
      穿戴其所有之口罩1 個，逾越位於臺北縣三重市○○街10
      號之「集美國小」之牆垣，侵入有警衛居住之校園，徒手
      將1 樓學務處之窗戶（安全設備）卸下，爬進學務處辦公
      室竊得學校所有之液晶螢幕1 台得逞。
    (六)於94年1 月25日凌晨2 、3 時許之夜間，穿戴其所有之上
      揭口罩1 個，逾越前開「集美國小」之牆垣，侵入有警衛
      居住之校園，嗣攀爬鐵欄杆上2 樓，再爬窗（安全設備）
      進入2 樓教務處辦公室竊得學校所有之液晶螢幕1 台得逞
      。
    (七)於94年1 月27日凌晨2 、3 時許之夜間，復穿戴其所有上
      揭口罩，逾越前開「集美國小」之牆垣，侵入有警衛居住
      之校園，嗣攀爬鐵欄杆上2 樓，再走樓梯上3 樓，徒手破
      壞電腦室上方之冷氣孔紙板，再爬冷氣窗口（安全設備）
      進入電腦室竊得學校所有之液晶螢幕1 台得逞。
    (八)於94年3 月1 日凌晨2 、3 時許之夜間，再穿戴其所有之
      上開口罩，逾越前開「集美國小」之牆垣，侵入有警衛居
      住之校園，再攀爬鐵欄杆上2 樓，繞到2 樓教務處後方，
      由上方氣窗（安全設備）爬入教務處辦公室，徒手竊得學
      校所有之液晶螢幕2 台得逞。
二、案經臺北縣政府警察局三重分局報請臺灣板橋地方法院檢察
    署檢察官偵查起訴。
    理   由
一、訊據被告丙○○對於上揭犯罪事實全部坦白承認，核與證人
    乙○○、甲○○、己○○、戊○○、庚○○、辛○○分別於
    警詢及本院訊問時所陳述之情節大致相符（見偵查卷第21、
    22 、29-3 7 頁、本院卷第39、62-66 頁），並有贓物認領
    保管單1 紙、集美國小監視器翻拍照片及現場照片共13幀附
    卷可稽（見偵查卷第37之1 、43-45 、48-51 頁），此外，
    亦有被告作案用之口罩1 只扣案可資佐證。堪認被告之自白
    與事實相符，本件事證明確，被告犯行堪予認定。
二、查前開明志國中、碧華國中及集美國小校園內於夜間有警衛
    留宿巡邏，均為夜間有人居住之建築物等情，業據證人乙○○到庭證述明確，並有公務電話紀錄二紙附卷可稽（見本院
    卷第57-1、57-2頁）；而刑法第321 條第1 項第1 款所指之
    「其他安全設備」，指門扇牆垣以外，依通常常觀念足認防
    盜之一切設備而言，如窗戶、氣窗及鐵欄杆等均屬之。核被
    告所為如事實欄第一段編號(一)、(二)、(五)至(八)所示之犯行係犯
    刑法第321 條第1 項第2 款、第1 款之逾越牆垣及安全設備
    、於夜間侵入有人居住之建築物竊盜罪；如事實欄第一段編
    號(三)所示之犯行係犯同條項第2 款、第1 款之逾越牆垣、毀
    壞安全設備、於夜間侵入有人居住之建築物竊盜罪（被告雖
    未逾越作為安全設備之窗戶，惟其毀壞窗戶之目的即在於開
    啟大門而犯竊盜，故應成立刑法第321 條第2 項之毀壞安全
    設備竊盜罪）；如事實欄第一段編號(四)所示之犯行係犯同條
    項第2 款、第1 款之逾越牆垣、於夜間侵入有人居住之建築
    物竊盜罪（就被告上開犯行不成立同條第1 項第3 款攜帶兇
    器竊盜部分詳後述）。又被告如事實欄第一段編號(四)所示之
    犯行，並未竊得財物，為未遂犯，惟該次竊盜應係被害人於
    遭被告前次（即如事實欄第一段編號(三)所示之犯行）竊盜後
    有所防範，將財物藏置妥適，致被告未能搜得財物而未得逞
    ，核其情狀並不宜減輕其刑。又被告先後所犯上揭多次加重
    竊盜犯行，均時間緊接，基礎犯罪構成要件相同，顯係基於
    概括之犯意反覆為之，應依連續犯之規定論以其中情節最重
    之逾越牆垣、毀壞安全設備、於夜間侵入有人居住之建築物
    竊盜既遂罪（即如事實欄編號(三)所示之犯行），並加重其刑
    。爰審酌被告年輕力壯，不思以正當手段謀生，竟多次於夜
    間侵入校園竊取學校或老師之財物，嚴重危害校園安寧，情
    節非輕，殊非可取，惟考量被告於本件犯罪行為之初尚未滿
    18 歲 （連續犯最後行為時已滿18歲），涉世未深，因父母
    離異與祖母同住，經濟不甚充裕，觀念偏差而為本件犯行，
    其犯後已坦承犯行，頗知悔悟，態度良好等一切情狀，量處
    如主文所示之刑，以資懲儆。又被告前未曾受有期徒刑以上
    刑之宣告，有臺灣高等法院被告前案紀錄表1 紙附卷可按，
    其因年輕識淺，一時失慮致罹刑典，已坦白認罪，堪認被告
    已有悔悟，其經此起訴、審判，當知所警愓，信無再犯之虞
    ，本院認其所受宣告之刑以暫不執行為適當，爰併諭知宣告
    緩刑5 年；又被告涉犯本罪之際，正值18歲之齡，尚未滿20
    歲，本院為導正被告錯誤偏差行為，以期被告有正確之法治
    認知及正確之價值觀念，併宣告被告於緩刑期間交付保護管
    束，以期被告自新向上。扣案之口罩1 個為被告所有供本件
    犯罪所用之物，已據被告供承明確，爰依法宣告沒收之；至
    扣案之卡其色外套1 件，為被告平日所穿著之衣物，與本件
    犯罪行為並無直接關聯，亦據被告供述在卷，爰不予宣告沒
    收。
三、公訴意旨另以：被告丙○○持客觀上可作為兇器使用之學校
    所有清潔用鐵夾子，用以開啟門鎖等方式，分別於93年5 月
    21 日 上午7 時前某時許，在明志國中竊取數位相機1 台及
    手機5 台；於同年7 月19日上午8 時前某時許，在三重國中
    竊取電腦主機3 台、電腦螢幕1 台；於同年8 月30日上午7
    時25 分 某時許，在碧華國中竊取液晶電腦2 台；在同年11
    月24 日 上午7 時30分前某時許，在三重國中竊取液晶螢幕
    1 台、手機1 支；在同年12月2 日上午6 時前某時許，在三
    重國中竊取液晶螢幕1 台；因認被告亦涉犯有刑法第321 條
    第1 項第2 款、第3 款之連續加重竊盜罪嫌云云。惟查：
    (一)按犯罪事實應依證據認定之，無證據不得認定其犯罪事實
      ；又不能證明被告犯罪者，即應諭知無罪之判決，刑事訴
      訟法第154 條第2 項、第301 條第1 項分別定有明文。另
      按被告之自白不得作為有罪判決之唯一證據，仍應調查其
      他必要之證據，以察其是否與事實相符，刑事訴訟法第15
      6 條第2 項定有明文；又犯罪事實之證明，不論係直接證
      據或間接證據，須於一般人均不致有所懷疑而得確信其為
      真實之程度，始得據為有罪之認定，倘其證明尚未達於此
      程度而仍有合理懷疑存在時，本諸無罪推定之原則，自應
      為被告無罪之判決。
    (二)本件訊據被告丙○○堅決否認有公訴人所指述上開連續加
      重竊盜犯行，辯稱：其本人有在93年5 月21日凌晨2 、3
      點進入明志國中行竊，但只偷現金2 千元，並沒有偷數位
      相機及手機；其本人在93年間確有到三重國中偷東西，並
      用一支鐵夾子去鉤門把，把門鉤開，但其本人只有偷錢，
      大概偷了3 次，共偷到約7 、8 千元；且三重國中、碧華
      國中的鐵欄杆間隔很小，根本不可能把液晶螢幕或電腦帶
      出來，其本人確實沒有偷晶螢幕或電腦等語。
    (三)查本件公訴人所指被告前揭犯行，無非以被害人乙○○、
      癸○○（起訴書附表編號3 被害人誤載為鄔慎男）、壬○○、丁○○之指訴及報案紀錄為其論據，惟上開證據僅能
      證明被害人等所服務之學校確有於其所指時、地遭竊特定
      財物之情形，並不能證明該等失竊財物確係被告所竊取。
      況被告就其餘八件行竊事實均自始坦白承認，並詳細敘述
      犯案經過，犯後態度良好，衡情並無否認上開犯行之必要
      。
    (四)再者，被告雖另自白其於93年間曾至三重國中行竊3 次，
      共竊得現金7 、8 千元，惟核與證人癸○○於本院審理中
      證稱：依其印象，三重國中並沒有發生教師的錢被偷，而
      液晶螢幕沒有被偷的情形等語並不相符，是於別無補強證
      據之情形下，本院自無從僅以被告之自白遽認被告有至三
      重國中行竊現金之犯行。
    (五)至被告於94年3 月1 日檢察官訊問中固曾自白警方移送書
      上所列12件犯行均係其所為云云，惟查：該日檢察官訊問
      被告時，並未就各該犯罪時、地及所竊財物等情節詳予訊
      問，況被告於該次偵訊中檢察官問：「共偷了幾台電腦螢
      幕？」時，係答稱：「4 台」，與檢察官起訴書所指被告
      竊得之液晶螢幕高達10台，亦顯有不符；是被告於本院訊
      問中所詳細供陳之犯罪情節應較為可信；其前開於偵訊中
      之自白既然前後矛盾，即非無瑕疵可指，本院自無從據以
      認定被告之犯罪。
    (六)此外，本院復查無其他積極證據足資證明被告有公訴人所
      指前揭連續加重竊盜犯行，因不能證明被告犯有上揭犯行
      ，揆諸首揭說明，自難遽論被告以上揭連續加重竊盜罪責
      ；惟公訴人認上揭不能證明被告犯有連續加重竊盜罪部分
      ，因與上開已起訴判決有罪部分，有連續犯之裁判上一罪
      關係，爰不另為無罪之諭知，附此敘明。
據上論斷，應依刑事訴訟法第299 條第1 項前段，刑法第56條、
第321 條第1 項第1 款、第2 款、第74條第1 款、第93條第1 項
、第38條第1 項第2 款，判決如主文。
本案經檢察官陳孟黎到庭執行職務。
中　　華　　民　　國　　94　　年　　6 　　月　　21　　日
                  刑事第五庭審判長法　官  陳坤地
                                  法  官  潘長生
                                  法  官  許映鈞
以上正本證明與原本無異。
如不服本判決，應於送達後10日內向本院提出上訴狀（須附繕本
）。
                                  書記官　呂苗澂
中　　華　　民　　國　　94　　年　　6 　　月　　21　　日
附錄本案論罪科刑法條全文：
刑法第321條
犯竊盜罪而有左列情形之一者，處六月以上、五年以下有期徒刑
：
一  於夜間侵入住宅或有人居住之建築物、船艦或隱匿其內而犯
    之者。
二  毀越門扇、牆垣或其他安全設備而犯之者。
三  攜帶兇器而犯之者。
四  結夥三人以上而犯之者。
五  乘火災、水災或其他災害之際而犯之者。
六  在車站或埠頭而犯之者。
前項之未遂犯罰之。
